臺灣高等法院刑事裁定
111年度聲字第2693號
聲  請  人  臺灣高等檢察署檢察官
受  刑  人  林紘德




上列聲請人因受刑人數罪併罰有二裁判以上，聲請定其應執行之
刑（聲請案號：臺灣高等檢察署111年度執聲字第1272號），本
院裁定如下：
    主  文
林紘德犯如附表所示各罪所處之刑，應執行有期徒刑柒年。
    理  由
一、聲請意旨略以：受刑人因竊盜等數罪，先後經判決確定如附
    表（聲請書附表編號2之確定判決法院及案號、編號5、6、7
    之判決確定日期、編號7之判決法院，容有誤載，因不影響
    於聲請意旨及准駁判斷，爰逕予更正），應依刑法第50條第
    1項第1款、第2項、第53條及第51條第5款規定，定其應執行
    之刑，爰依刑事訴訟法第477條第1項之規定聲請裁定等語。
二、按數罪併罰，分別宣告多數有期徒刑者，於各刑中之最長期
    以上，各刑合併之刑期以下，定其刑期，但不得逾30年，刑
    法第51條第5款定有明文。乃因刑罰之科處，應以行為人之
    責任為基礎，考量人之生命有限，刑罰對被告造成之痛苦程
    度，係以刑度增加而生加乘效果，而非等比方式增加，如以
    實質累加方式執行，刑責恐將偏重過苛，不符現代刑事政策
    及刑罰之社會功能，故透過定應執行刑，採限制加重原則，
    授權法官綜合斟酌被告犯罪行為之不法與罪責程度、各罪彼
    此間之關聯性（例如數罪犯罪時間、空間、各行為所侵害法
    益之專屬性或同一性、數罪對法益侵害之加重效應等）、數
    罪所反應被告人格特性與傾向、對被告施以矯正之必要性等
    ，妥適裁量最終具體應實現之刑罰，以符罪責相當之要求。
    因此，法院於酌定執行刑時，應體察法律恤刑之目的，為妥
    適之裁量，俾符合實質平等原則（最高法院105年度台抗字
    第626號裁定意旨參照）。
三、查本件受刑人因犯如附表各編號所示之罪，先後經判處如附
    表各編號所示之刑，均經分別確定在案，其中最後確定案件
    （即附表編號14）係由本院判決確定，且各罪均為最早判決
    確定案件（即附表編號1）於民國108年5月14日判決確定前
    所犯，有各該判決書及本院被告前案紀錄表在卷可稽。其中
    受刑人所犯如附表編號1、2、4、5、12所示之罪所處之刑得
    易科罰金，附表編號3、6、7、8、9、10、11、13、14所示
    之罪所處之刑則不得易科罰金，原不得合併定應執行刑，因
    受刑人業已請求檢察官就附表各編號所示之罪合併聲請定應
    執行刑，此有「臺灣臺北地方檢察署依102年1月23日修正之
    刑法第50條調查受刑人是否聲請定應執行刑調查表」在卷可
    稽（附於本院卷第9頁），合於刑法第50條第2項之規定，從
    而，檢察官就附表所示各編號之罪向本院聲請合併定應執行
    刑，核無不合，應予准許。
四、爰審酌受刑人所犯如附表編號1、3、4、12所示各罪均為施
    用毒品罪，編號11為持有毒品罪，編號2、5至10、13、14所
    示各罪均為竊盜罪，罪質各相同，犯罪時間亦間距甚近（竊
    盜罪均於107年7月至12月間所犯，施用毒品罪均於107年10
    月至108年1月間所犯），於併合處罰時，其責任非難重複之
    程度高，暨數罪對法益侵害並無特別加重之必要，參以毒品
    價格昂貴，施用毒品者為購買毒品，因而衍生財產犯罪，故
    實務上施用毒品者經常伴隨有竊盜前科，若能矯正毒品犯行
    ，即可併收消弭竊盜動機之效，倘以實質累加方式執行，刑
    責恐將偏重過苛，不符現代刑事政策及刑罰之社會功能；並
    考量受刑人犯罪所反映之人格特質，參酌上揭最高法院裁定
    意旨，並參酌上開各罪宣告刑總和上限之外部性界限，附表
    編號1至4之罪曾經臺灣新北地方法院109年度聲字第1984號
    裁定定應執行有期徒刑1年9月，編號5之罪曾經臺灣臺中地
    方法院108年度易字第3013號判決定應執行有期徒刑6月、編
    號6、7之罪曾經臺灣臺中地方法院108年度易字第3013號判
    決定應執行有期徒刑2年6月、編號8至10之罪曾經本院108年
    度上易字第2548號判決定應執行有期徒刑1年10月之內部性
    界限，並兼衡刑罰經濟與公平、比例等原則，及受刑人表示
    其僅國小畢業，家中尚有75歲父親、15歲幼子需照顧，為中
    低收入戶，請從輕定刑之意見（參本院卷第179頁111年8月2
    4日陳述意見狀），定其應執行之刑如主文所示。至受刑人
    所犯如附表編號1、2、4、5、12所示之罪，原雖得易科罰金
    ，惟因與不得易科罰金之如附表其餘編號所示之罪併合處罰
    結果而不得易科罰金時，即無庸為易科罰金之記載，併此敘
    明。
五、受刑人陳述意見狀另表示其尚有107年執未字第15620等執行
    案件所執行之數罪（均為拘役）及109年度執更字未字第438
    7號等執行案件所執行之數罪（均為有期徒刑）待執行，請
    求合併定刑等語，惟查；
㈠、按刑事執行旨在依據國家權力實現刑事裁判內容，原則上由
    檢察官指揮為之，即以檢察官為執行機關，故已判決確定之
    數罪，合於刑法第51條併罰規定，但未定應執行刑者，由執
    行機關檢察官依職權聲請法院為之，從而判決確定後定應執
    行刑案件，其審酌、准駁之範圍，悉依檢察官聲請意旨定之
    （最高法院111年度台抗字第522號裁定參照）；刑事訴訟法
    第477 條第1 項規定，依法應定其應執行刑之案件，由該案
    件犯罪事實最後判決法院之檢察官，聲請該法院裁定之。則
    法院依據上開規定裁定定應執行刑時，自應以檢察官所聲請
    定其應執行刑之案件，作為其審查及裁定定應執行刑之範圍
    ，未據檢察官聲請定應執行刑之案件，法院基於不告不理原
    則（即控訴原則），不得任意擴張檢察官聲請之範圍，否則
    即有未受請求之事項予以裁判之違法（最高法院111年度台
    抗字第523號裁定參照）；刑法第53條所定數罪併罰，有二
    裁判以上者，應依同法第51條規定，定其應執行刑時，法院
    僅能於檢察官聲請範圍內依法裁定合併定其應執行之刑。至
    受刑人如尚有其他案件業經判刑確定得合併定執行刑之情形
    ，亦僅能由該管檢察官依上開規定另聲請法院裁定之，至檢
    察官所未聲請定其應執行刑之案件，並非法院所能逕予審酌
    （最高法院111年度台抗字第1049號裁定參照）。
㈡、查受刑人聲明陳述意見狀所述執行案件，除其中臺灣新北地
    方檢察署109年度執助未字第2362號、第2363號、第3324號
    執行案件，即為本件附表編號11、12、13之案件（由臺灣桃
    園地方檢察署109年度執字第10250號、10251號案及臺灣宜
    蘭地方檢察署109年度執字第2324號案分別囑託臺灣新北地
    方檢察署以109年度執助未字第2362號、第2363號、第3324
    號案執行），有卷附臺灣新北地方檢察署執行指揮書電子檔
    紀錄可稽，已為本件聲請定應執行刑範圍；其餘執行案號並
    非本件檢察官聲請定應執行刑之案件，依據前開說明，本院
    基於不告不理原則，自無從逕予審酌或擴張檢察官聲請之範
    圍，該等部分宜由受刑人另行請求檢察官為適法之處置，併
    此敘明。
據上論斷，應依刑事訴訟法第477條第1項、第53條、第51條第5
款、第50條第1項但書、第2項，裁定如主文。　　

中　　華　　民　　國　　111 　年　　9 　　月　　 5　　日
                  刑事第二十庭  審判長法　官   吳淑惠
　　　　　　　　　
                                      法　官   王惟琪
　　　　　　　　　　　　　　　　　　　
                                      法　官   吳祚丞
以上正本證明與原本無異。
如不服本裁定，應於收受送達後五日內向本院提出抗告狀。
                                      書記官   楊宜蒨
中　　華　　民　　國　　111 　年　　9 　　月　　5 　　日
　　　　　　　　　　　　　　　　　　　　　
附表：
編號  1 2 3 罪名  毒品防制條例 竊盜 毒品防制條例 宣告刑  有期徒刑4月 有期徒刑6月 有期徒刑7月 犯罪日期  107年10月26日 107年9月25日 108年1月19日 偵查(自訴)機關 年度案號  新北地檢 107年度毒偵字 第8907號 新北地檢 107年度偵字 第38074號 宜蘭地檢 108年度毒偵字第380號 最後 事實審 法院 新北地方法院 新北地方法院 宜蘭地方法院  案號 108年度簡字 第2453號 108年度審易字 第1176號 108年度訴字 第191號  判決 日期 108年4月19日 108年7月4日 108年8月23日 確定 判決 法院 新北地方法院 臺灣高等法院 （聲請書附表誤載為新北地院） 宜蘭地方法院  案號 108年度簡字 第2453號 108年度上易字 1727號 （聲請書附表誤載為108年度審易字第1176號） 108年度訴字 第191號  判決確定日期 108年5月14日 108年9月12日 108年12月19日 是否為得易科 罰金之案件  是 是 否 備註  新北地檢108年執字第7669號 新北地檢108年執字第15356號 宜蘭地檢109年執字第88號   編號1~4經新北地院109年度聲字第1984號裁定 應執行有期徒刑1年9月   
編號  4 5 6 罪名  毒品防制條例 竊盜 竊盜 宣告刑  有期徒刑6月 有期徒刑4月、4月 有期徒刑1年2月 犯罪日期  107年12月17日 107年9月11日 107年9月23日 107年9月11日 偵查(自訴)機關 年度案號  新北地檢 108年度毒偵字 第1547號 臺中地檢 108年度偵字 第17141、17467號 新北地檢 108年度偵字 第17141、17467號 最後 事實審 法院 新北地方法院 臺中地方法院 臺中地方法院  案號 108年度審訴字 第1269號 108年度易字 第3013號 108年度易字 第3013號  判決日期 108年9月10日 108年10月23日 108年10月23日 確定 判決 法院 新北地方法院 臺中地方法院 臺中地方法院  案號 108年度審訴字 第1269號 108年度易字 第3013號 108年度易字 第3013號  判決確定日期 108年10月15日 108年11月15日 (聲請書附表誤載為108/10/23) 108年11月15日 (聲請書附表誤載為108/10/23) 是否為得易科罰金之案件  是 是 否 備註  新北地檢109年執字第272號 臺中地檢108年執字第16595號 臺中地檢108年執字第16596號   編號1~4經新北地院109年度聲字第1984號裁定應執行有期徒刑1年9月 經臺中地院108年度易字第3013號判決應執行有期徒刑6月 編號6-7經臺中地院108年度易字第3013號判決應執行有期徒刑2年6月 
編號  7 8 9 罪名  竊盜 竊盜 竊盜 宣告刑  有期徒刑1年6月 有期徒刑7月 有期徒刑8月 犯罪日期  107年9月23日 107年7月24日 107年10月9日 偵查(自訴)機關 年度案號  新北地檢 108年度偵字 第17141、17467號 新北地檢 107年度偵字 第26128號 新北地檢 107年度偵字 第26128號 最後 事實審 法院 臺中地方法院 臺灣高等法院 臺灣高等法院  案號 108年度易字 第3013號 108年度上易字 第2548號 108年度上易字 第2548號  判決 日期 108年10月23日 109年4月15日 109年4月15日 確定 判決 法院 臺中地方法院 臺灣高等法院 臺灣高等法院  案號 108年度易字 第3013號 108年度上易字 第2548號 108年度上易字 第2548號  判決確定日期 108年11月15日 (聲請書附表誤載為108/10/23) 109年4月15日 109年4月15日 是否為得易科罰金之案件  否 否 否 備註  臺中地檢108年執字第16596號 新北地檢109年 執字第7677號 新北地檢109年 執字第7677號   編號6-7經臺中地院108年度易字第3013號判決應執行有期徒刑2年6月 編號8-10經臺灣高等法院108年度上易字第2548號判決應執行有期徒刑1年10月   
編號  10 11 12 罪名  竊盜 毒品防制條例 毒品防制條例 宣告刑  有期徒刑9月 有期徒刑1年 有期徒刑4月 犯罪日期  107年9月22或23日上午 106年間某日至 107年10月13日 107年10月13日採尿回溯26小時內某時 偵查(自訴)機關 年度案號  新北地檢 108年度偵字 第13674號 桃園地檢 107年度偵字 第5169號 桃園地檢 107年度毒偵字 第6720號 最後 事實審 法院 臺灣高等法院 臺灣高等法院 臺灣高等法院  案號 108年度上易字 第2548號 108年度上訴字 第3765號 108年度上訴字 第3765號  判決 日期 109年4月15日 109年4月29日 109年4月29日 確定 判決 法院 臺灣高等法院 臺灣高等法院 臺灣高等法院  案號 108年度上易字 第2548號 108年度上訴字 第3765號 108年度上訴字 第3765號  判決確定日期 109年4月15日 109年5月27日 109年4月29日 是否為得易科罰金之案件  否 否 是 備註  新北地檢109年 執字第7677號 桃園地檢109年 執字第10250號 桃園地檢109年 執字第10251號   編號8-10經臺灣高等法院108年度上易字第2548號判決應執行有期徒刑1年10月   
編號  13 14 (以下空白) 罪名  竊盜 竊盜  宣告刑  有期徒刑8月 有期徒刑1年  犯罪日期  107年9月7日 107年12月13日  偵查(自訴)機關 年度案號  宜蘭地檢 108年度偵字 第6340號 臺北地檢 108年度偵字 第4180號  最後 事實審 法院 臺灣高等法院 臺灣高等法院   案號 109年度上易字 第812號 109年度上易字 第1770號   判決日期 109年8月19日 109年12月9日  確定 判決 法院 臺灣高等法院 臺灣高等法院   案號 109年度上易字 第812號 109年度上易字 第1770號   判決確定日期 109年8月19日 109年12月9日  是否為得易科罰金之案件  否 否  備註  宜蘭地檢109年 執字2324號 台北地檢109年 執字422號